# 租赁佣金的帐务处理？

提问人：cwl75 时间：2012-04-06 15:38:29
某企业 2011 年将自已建造的商铺委托一家专门的房地产投资管理公司进行招商，双方约定，该商铺的租赁期为 40 年，由该房地产投资管理公司代为招商，该企业按收取的租赁费的20%支付给该投资管理公司。 2011 年1-3月份全部出租完毕，均签订的是 40 年长期租赁合同。请教一下该佣金能否 2011 年一次进费用？费用比较高有 1000 多万。

回答人：chenyiwei
回复 cwl75 的帖子
首先要关注的是这种操作的合规性问题。合同法规定的租赁期限最长为 20 年，超过部分是不受法律保护的。其次，该 40 年内的租赁关系是否不可撤销？另外，其他网友提到的税前扣除风险（按照财税[2009]29号文）也应当关注。
如果单纯讨论会计问题，应当关注该租赁所构成的是融资租赁还是经营租赁，再分别按照《企业会计准则第 21 号——租赁》、《企业会计准则解释第 1 号》等规定中对经营租赁或融资租赁中出租方初始直接费用的规定进行会计处理。
可参考：《计学撮要》第 355 ～ 356 页。